【裁判字號】    87,訴,1037
【裁判日期】    890104
【裁判案由】    債務人異議之訴
【裁判全文】
臺灣桃園地方法院民事裁定  八十七年度訴字第一○三七號
    原      告  台灣省自來水股份有限公司第二區管理處
    法定代理人  甲○○
                            送.
                            號.
    訴訟代理人  鍾儀婷律師
                陳文雄律師
    被      告  丙○○
    訴訟代理人  丁○○
右當事人間請求債務人異議之訴事件，本院裁定如左：
    主    文
原告之訴駁回。
訴訟費用由原告負擔。
    理      由
一、原告聲明求為判決：(一)台灣桃園地方法院八十三年度訴字第五七０號判決不許為
    強制執行，(二)同院八十四年度民執字第三三三二號所為之強制執行程序應予撤銷
    。其陳述略稱，緣被告丙○○前曾以係桃園縣楊梅鎮○○段第一七０五號土地所
    有權人，而起訴請求原告拆除該土地上之水塔及圍牆，將土地返還被告，經鈞院
    八十三年度訴字第五七０號判決其勝訴確定，被告並進而以前開確定判決為執行
    名義，聲請強制執行，刻由鈞院以八十四年度民執字第三三三二號拆除地上物事
    件執行中；惟原告於前案敗訴後，隨即積極進行徵收被告前開土地之作業，經台
    灣省政府函准予徵收，並經桃園縣政府公告在案，於八十五年九月十日提存徵收
    補償費，目前原告已於八十五年十月一日登記取得該地號土地之所有權，為此依
    強制執行法第十四條之規定，提起本件訴訟等語。
二、查本件原告台灣省自來水股份有限公司第二區管理處前於八十五年五月十四日已
    就同一法律關係，對於被告丙○○依強制執行法第十四條之規定，提起債務人異
    議之訴（八十五年度訴字第五九一號），雖當時訴之聲明僅為「台灣桃園地方法
    院八十四年度民執字第三三三二號所為之強制執行程序應予撤銷」，惟該案件於
    八十五年八月二十一日經本院判決駁回後，原告於八十五年九月十九日具狀提起
    上訴，其聲明已擴張為「  (一)原判決廢棄，(二)台灣桃園地方法院八十三年度
    訴字第五七０號判決不許為強制執行，(三)同院八十四年度民執字第三三三二號
    所為之強制執行程序應予撤銷。」，該上訴聲明第二、三項與本件之聲明完全相
    同。因原告於上訴時，將本院八十五年度訴字第五九一號案號，誤繕為八十三年
    度訴字第五七０號，致本院承辦書記官因遲未收到上訴狀，而認為該案已判決確
    定，並核發判決確定證明書予被告收受，對此原告不服，先後於八十五年十一月
    二十二日、八十五年十二月二十一日聲明異議及提起抗告。又查，上開本院八十
    五年度訴字第五九一號訴訟，固經台灣高等法院於八十八年四月六日認上訴不合
    法而以八十八年度上字第一九一號裁定駁回，但經原告提起抗告後，業經最高法
    院於八十八年六月四日以八十八年度台抗字第二五三號裁定廢棄原裁定，發回台
    灣高等法院更為裁判，是以本院八十五年度訴字第五九一號訴訟事實上尚未確定
    ，不因其經本院核發確定證明書而受影響。本件原告對於上開仍在繫屬中之訴訟
    案件，於法院就其所提上訴有無理由裁判終結前，就同一當事人、同一訴訟標的
    、同一聲明再行提起本件訴訟，且其所主張之事實，如土地徵收、取得所有權等
    情，均與本院八十五年訴字第五九一號案件之第一審及上訴理由相同，經本院調
    閱上開卷宗查明屬實，原告復就同一法律關係提起本件之訴，依民事訴訟法第二
    百五十三條規定，自應認為不合法，應予駁回。
三、依民事訴訟法第二百四十九條第一項第七款、第九十五條、第七十八條，裁定如
    主文。
中      華      民      國    八十九    年      一      月      四      日
                                    臺灣桃園地方法院民事第一庭
~B法      官  羅富美
右為正本係照原本作成
如對本裁定抗告須於裁定送達後十日內向本院提出抗告狀
中      華      民      國    八十九    年      一      月      七      日
~B法院書記官  吳佳美


司法院資訊處製作；財團法人民間司法改革基金會備份。
